臺灣高等法院臺中分院刑事裁定
110年度抗字第837號
抗  告  人  
即 受刑 人  廖守義
上列抗告人因檢察官聲請定其應執行刑案件，不服臺灣臺中地方
法院中華民國110年6月4日第一審裁定（110年度聲字第2162號）
提起抗告，本院裁定如下：
    主    文
抗告駁回。
    理    由
一、抗告人即受刑人廖守義（下稱抗告人）抗告意旨略以：抗告
    人有上訴高等法院，為何未經開庭而判決確定，請求撤銷原
    審裁定等語。
二、按裁判確定前犯數罪者，併合處罰之；數罪併罰，有二裁判
    以上者，依刑法第51條之規定，定其應執行之刑，刑法第50
    條、第53條分別定有明文。次按法律上屬於自由裁量之事項
    ，有其外部性界限及內部性界限，並非概無拘束。依據法律
    之具體規定，法院應在其範圍選擇為適當之裁判者，為外部
    性界限；而法院為裁判時，應考量法律之目的，及法律秩序
    之理念所在者，為內部性界限。法院為裁判時，二者均不得
    有所踰越。在數罪併罰，有二裁判以上，定其應執行之刑時
    ，固屬於法院自由裁量之事項，然仍應受前揭外部性界限及
    內部性界限之拘束（最高法院94年度台非字第233號裁判意
    旨參照）。又執行刑之量定，係事實審法院之職權，本有自
    由裁量之餘地，倘其所定執行刑，未逾法定刑範圍，亦無明
    顯違背公平正義、法律秩序理念及目的等，即難指為違法或
    不當（最高法院100年度台抗字第1044號裁定意旨參照）。
    再按數罪併罰之定應執行之刑，係出於刑罰經濟與責罰相當
    之考量，並非予以犯罪行為人或受刑人不當之利益，為一種
    特別的量刑過程，相較於刑法第57條所定科刑時應審酌之事
    項係對一般犯罪行為之裁量，定應執行刑之宣告，乃對犯罪
    行為人本身及所犯各罪之總檢視，除應考量行為人所犯數罪
    反應出之人格特性，並應權衡審酌行為人之責任與整體刑法
    目的及相關刑事政策，在量刑權之法律拘束性原則下，依刑
    法第51條第5款之規定，採限制加重原則，以宣告各刑中之
    最長期為下限，各刑合併之刑期為上限，但最長不得逾30年
    ，資為量刑自由裁量權之外部界限，並應受法秩序理念規範
    之比例原則、平等原則、責罰相當原則、重複評價禁止原則
    等自由裁量權之內部抽象價值要求界限之支配，使以輕重得
    宜，罰當其責，俾符合法律授與裁量權之目的，以區別數罪
    併罰與單純數罪之不同，兼顧刑罰衡平原則。另按當事人若
    不服判決之結果，應於收受原判決時，於法定期間內，依上
    訴程序提起救濟始為適法。至裁判確定後，除依再審或非常
    上訴之法定程序以為救濟外，當事人即不得就實體事項再為
    爭執，合先敘明。　　
三、經查：
  ㈠本件抗告人因違反毒品危害防制條例等罪，經臺灣臺中地方
    法院（下稱臺中地院）先後判處如原裁定附表編號1至3所示
    之刑，均分別確定在案，有各該判決書及抗告人之臺灣高等
    法院被告前案紀錄表在卷可稽；檢察官向犯罪事實最後判決
    法院即臺中地院聲請就上開案件合併定其應執行之刑，有臺
    灣臺中地方檢察署（下稱臺中地檢署）檢察官聲請書附卷可
    稽（見臺中地檢署110年度執聲字第1407號執行卷宗）。原
    審法院經審核卷證結果，認其聲請為正當，依刑事訴訟法第
    477條第1項，刑法第53條、第51條第5款，定其應執行刑為
    有期徒刑2年5月，係在抗告人本件各宣告刑中刑期最長之有
    期徒刑1年2月以上，各刑合併之有期徒刑2年11月年以下之
    範圍內，合於法律規定之外部性界限，亦未逾越其內部性界
    限即有期徒刑2年7月（即原裁定附表編號2、3所示之罪，前
    經臺中地院以109年度訴字第271號判決定應執行有期徒刑1
    年8月確定；其餘即附表編號1所示之罪，前經臺中地院以10
    8年度訴字第2556號判決宣告有期徒刑11月；前述曾定應執
    行刑有期徒刑1年8月及宣告刑有期徒刑11月之總和刑期則為
    有期徒刑2年7月），從形式上觀察，要屬事實審法院職權之
    合法行使，本院經核尚無違誤。
　㈡抗告意旨指稱其有提起上訴，原審法院未經開庭即判決確定
    ，請求撤銷原裁定云云，惟按當事人若不服判決之結果，應
    在收受原判決時，於法定期間內依上訴程序提起救濟，至裁
    判確定後，當事人即不得就其再為爭執，已如前述。觀之抗
    告意旨所指，無非係就已判決確定之實體內容再為爭執，並
    未就原審所定應執行刑之裁定有如何之違法或不當加以指摘
    ，自難認係適法之抗告理由。而上揭等案件，經抗告人提起
    上訴後，因其逾期未補提上訴理由，經臺中地院分別以108
    年度訴字第2556號、109年度訴字第271號裁定，認其上訴不
    合法律上之程式，而駁回其上訴而確定，有各該裁定書在卷
    可稽，上開裁判既均確定，縱認有事實採認或法律適用之錯
    誤，亦應循再審或非常上訴之程式以資救濟，要非本件定應
    執行刑裁定之法院所得審酌。是抗告人執上開情詞提起抗告
    ，顯屬無據。
  ㈢綜上所述，原裁定關於定應執行刑之考量，並無不合法，且
    無恣意裁量之情事，抗告人徒憑己見提起抗告指摘原裁定不
    當，並無理由，應予駁回。
四、據上論斷，應依刑事訴訟法第412條，裁定如主文。　　
中　　華　　民　　國　　110 　年　　7 　　月　　21　　日
                 刑事第九庭  審判長法  官  紀文勝
                            　     法　官  姚勳昌       
                                   法　官  廖健男
以上正本證明與原本無異。
如不服本裁定，應於收受送達後五日內向本院提出再抗告狀。

                                   書記官  洪鴻權 
　　　　　　　　　　　　　　　　　 
中　　華　　民　　國　　110 　年　　7 　　月　　21　　日
　　　　　　　　 
　　　　　　　　　　　　　　　　　        




附    表：
編           號           1          2          3 罪           名  毒品危害防制條例 毒品危害防制條例 毒品危害防制條例 宣     告    刑  有期徒刑11月 有期徒刑1年2月 有期徒刑10月 犯  罪   日  期  108年8月16日 108年8月28日 108年8月30日 偵查（自訴）機關年  度   案   號  臺灣臺中地方檢察署108年度毒偵字第3476號 臺灣臺中地方檢察署108年度毒偵字第3373號 臺灣臺中地方檢察署108年度毒偵字第3373號 最後事實審 法        院 臺灣臺中地方法院 臺灣臺中地方法院 臺灣臺中地方法院  案        號 108年度訴字第2556號 109年度訴字第271號 109年度訴字第271號  判 決  日 期 109年3月11日 109年3月18日  109年3月18日 確定判決 法        院 臺灣臺中地方法院 臺灣臺中地方法院 臺灣臺中地方法院  案        號 108年度訴字第2556號 109年度訴字第271號 109年度訴字第271號  判        決確 定  日 期 109年7月28日 109年7月28日 109年7月28日 是否 為 得 易科罰 金 之 案  件  不得易科罰金 不得易服社會勞動 不得易科罰金 不得易服社會勞動 不得易科罰金 不得易服社會勞動 備           註    臺灣臺中地方檢察署109年度執字第11536號 臺灣臺中地方檢察署110年度執字第11548號（編號2至3，前經臺灣臺中地方法院以109年度訴字第271號刑事判決定應執行有期徒刑1年8月確定） 臺灣臺中地方檢察署110年度執字第1548號（編號2至3，前經臺灣臺中地方法院以109年度訴字第271號刑事判決定應執行有期徒刑1年8月確定）